# 股份支付联营公司

提问人：蒲公英 whying 时间：2021-09-09 19:33:09
请教陈版，我公司单方面对持股30%的联营公司高管（该高管为我公司派出人员）进行股票激励，该联营公司控股股东不知晓该事项。请问股份支付的费用需要在这个联营公司入账吗？还是在我公司入账，谢谢！

回答人：chenyiwei
由于激励对象是联营企业的高管，即联营企业从中受益，故该联营企业应确认管理费用和资本公积；本企业将承担的股份支付费用视作对该联营企业的追加投资成本处理。
但是要注意：“我公司单方面对持股30%的联营公司高管（该高管为我公司派出人员）进行股票激励，该联营公司控股股东不知晓该事项”是否符合常理？为何在该高管正常从联营企业获取的薪酬之外额外向其支付报酬，且该联营企业的大股东不知情？要考虑其他方面可能产生的负面影响，特别是可能破坏联营企业股东之间的信任关系。